臺灣臺北地方法院刑事判決　　　九十五年度訴字第一九八七號
公　訴　人　臺灣臺北地方法院檢察署檢察官
被　　　告　乙○○
選任辯護人　許進德律師
　　　　　　蘇夏曦律師
　　　　　　許峻鳴律師
上列被告因誣告案件，經檢察官提起公訴（九十五年度偵字第二
二○八七號），本院判決如下：
    主  文
乙○○無罪。
    理  由
一、公訴意旨略以：被告乙○○前因侵占案件，經臺灣基隆地方
    法院檢察署檢察官提起公訴（偵查案號：九十一年度偵字第
    四五四五號等，移請併辦案號：臺灣基隆地方法院檢察署九
    十二年度偵字第一○○一號等），並經臺灣高等法院於民國
    九十三年二月六日以九十二年度矚上重訴字第一號刑事判決
    判處被告有期徒刑三年三月確定，被告向臺灣高等法院聲請
    再審，亦經臺灣高等法院於九十三年三月十二日以九十三年
    度聲再字第九七號刑事裁定駁回，並於九十五年十一月十一
    日執行完畢。其明知甲○○代表機電聯企業股份有限公司（
    下稱機電聯公司）在臺灣高等法院九十二年度矚上重訴字第
    一號刑事案件審理中所證述其侵占之犯行業經上開臺灣高等
    法院刑事判決確定，且該案件並非由甲○○提出告訴，而係
    由基隆市警察局刑警隊成立專案對於太陽會之不法事證進行
    偵蒐時發現，經臺灣基隆地方法院檢察署偵查後，以九十二
    年度偵字第一○五○號移送併辦意旨書移送臺灣基隆地方法
    院併案審理，經臺灣基隆地方法院以九十二年度矚重訴字第
    一號與臺灣高等法院九十二年度矚上重訴字第一號判決，且
    甲○○於九十三年一月三十日在臺灣高等法院審理該案中作
    證時並未有任何虛偽證述之情形，竟意圖使甲○○受刑事處
    分，於九十三年三月二十二日撰擬刑事告訴狀，於同日向臺
    灣臺北地方法院檢察署檢察官提出刑事告訴，誣告甲○○涉
    及誣告與偽證等罪嫌，嗣經臺灣臺北地方法院檢察署檢察官
    查證，認甲○○罪嫌不足，於九十四年七月二十九日以九十
    三年度偵字第一四一三一號為不起訴處分。因認被告涉犯刑
    法第一百六十九條第一項之誣告罪嫌云云。
二、按犯罪事實應依證據認定之，無證據不得認定犯罪事實，刑
    事訴訟法第一百五十四條第二項定有明文。此所謂認定犯罪
    事實之證據，無論其為直接或間接證據，均須達於通常一般
    人均不致有所懷疑，而得確信其為真實之程度，始得據為有
    罪之認定，若其關於被告是否犯罪之證明未能達此程度，而
    有合理性懷疑之存在，致使無法形成有罪之確信，根據「罪
    證有疑、利於被告」之證據法則，即不得遽為不利被告之認
    定（最高法院二十九年上字第三一○五號、四十年臺上字第
    八六號、七十六年臺上字第四九八六號判例參照）。再按誣
    告罪之構成要件，首須意圖他人受刑事或懲戒處分，次須向
    該管公務員誣告。稱誣告即虛構事實進而申告他人犯罪而言
    ，所謂虛構事實，係指明知無此事實而故意捏造者而言，如
    若出於誤信、誤解、誤認或懷疑有此事實，或對於其事實張
    大其詞，或資為其訟爭上之攻擊或防禦方法，或其目的在求
    判明是非曲直者，固均不得謂屬於誣告，即其所申告之事實
    ，並非完全出於憑空捏造或尚全然無因，只以所訴事實，不
    能積極證明為虛偽或因證據不充分，致被誣人不受追訴處罰
    者，仍不得謂成立誣告罪（最高法院八十三年度臺上字第一
    九五九號判決參照）。
三、公訴人認被告乙○○涉有誣告犯行，無非係以告訴人甲○○
    之指訴、被告於九十三年三月二十二日向臺灣臺北地方法院
    檢察署所提出刑事告訴狀、臺灣臺北地方法院檢察署九十三
    年度偵字第一四一三一號檢察官不起訴處分書、臺灣基隆地
    方法院九十二年度矚重訴字第一號刑事判決、臺灣高等法院
    九十二年度矚上重訴字第一號刑事判決、被告刑事案件查註
    紀錄表、臺灣臺北地方法院檢察署九十三年度他字第二三五
    六號傳票等件為其主要論據。
四、訊據被告乙○○固坦承於九十三年三月二十二日具狀向臺灣
    臺北地方法院檢察署提出甲○○涉犯誣告、偽證罪嫌之告訴
    ，惟堅詞否認有何公訴意旨所指誣告犯行，辯稱：甲○○確
    於九十一年十一月二十九日委託羅來儀於臺灣基隆地方法院
    檢察署九十一年度偵字第四三八二號案件中，對伊提出詐欺
    、背信、侵占之告訴，而非如起訴書所言甲○○未提出告訴
    ；又甲○○於同年四月十一日上午在機電聯公司之辦公室內
    簽訂授權書，授權伊以每股新臺幣（下同）二十元之價格出
    售其名下或其控制之機電聯公司股份共三百萬股，且依照授
    權書第二條、第三條約定，其同意待機電聯公司股票順利上
    櫃或上市後，再分予伊該公司股權百分之五作為報酬，伊出
    售價格每股超過二十元部分，則歸伊所有，然甲○○於臺灣
    高等法院九十二年度矚上重訴字第一號刑事案件審理時，就
    此部分前後證述不同，尤其嗣後九十三年一月三十日改變先
    前於同案同年月九日證詞所為不利於被告之陳述，其中必有
    一次證述乃偽證行為，而此偽證行為果係為真，則甲○○告
    訴被告侵占部分，實已構成誣告等語。
五、經查：
  (一)證據能力方面：
    1.按被告以外之人於審判外之言詞或書面陳述，除法律有規
      定者外，不得作為證據，刑事訴訟法第一百五十九條第一
      項固定有明文；惟被告以外之人於審判外之陳述，雖不符
      刑事訴訟法第一百五十九條之一至第一百五十九條之四之
      規定，而經當事人於審判程序同意作為證據，法院審酌該
      言詞陳述作成時之情況，認為適當，亦得為證據，同法第
      一百五十九條之五第一項亦有明文。證人羅來儀於警詢時
      之證述、證人張金賢、許弘人於偵詢時之證述，雖均屬審
      判外之陳述，然檢察官、被告及其辯護人於本院審理時，
      對於上開證人之警、偵詢筆錄之證據能力並未爭執，本院
      審酌前開證人於警、偵詢中之供述，係於案發之初立即製
      作，對案發情況之記憶當甚為清晰，不致發生一般傳聞證
      據中證人記憶瑕疵之風險，且其證述情節與卷證相符，足
      認前揭證人於警、偵詢中之供述，適為本案之證據。
    2.按被告以外之人於審判外向法官所為之陳述，得為證據，
      刑事訴訟法第一百五十九條之一第一項定有明文。查證人
      甲○○、翁玉真、許弘人、顏金順就機電聯公司釋股及見
      聞授權書之經過，業經臺灣高等法院審理九十二年度矚上
      重訴字第一號案件時傳喚到庭，並經具結，上揭證人任意
      陳述之信用性已受確定之保障，其等於前開案件所為之證
      詞，應有證據能力。
  (二)實體方面：
    1.公訴意旨認被告明知甲○○代表機電聯公司在臺灣高等法
      院九十二年度矚上重訴字第一號刑事案件審理中所證述其
      侵占之犯行，並非由甲○○提出告訴，而係由基隆市警察
      局刑警隊成立專案對於太陽會之不法事證進行偵蒐時發現
      ，經臺灣基隆地方法院檢察署偵查後，以九十二年度偵字
      第一○五○號移送併辦意旨書移送臺灣基隆地方法院九十
      二年度矚重訴字第一號案件併案審理一情，無非係以臺灣
      臺北地方法院檢察署九十三年度偵字第一四一三一號檢察
      官不起訴處分書認定：證人即基隆市警察局刑警隊偵查員
      張金賢在臺灣臺北地方法院檢察署九十三年度偵字第一四
      一三一號案件檢察事務官詢問時證稱：基隆市警察局刑警
      隊於九十年一月十六日成立專案對太陽會之不法事證進行
      偵蒐後，於九十一年九月十九日經由監聽得知太陽會成員
      將前往某公司滋事，一路尾隨始得知機電聯公司及莫瑞企
      業股份有限公司（下稱莫瑞公司）遭人砸毀之事，乃主動
      請該公司負責人甲○○前往警局說明，配合警方辦案，甲
      ○○先後於九十一年九月二十日、同年十月三日及同年十
      一月十四日三次至警局，均係以證人或被害人身分製作筆
      錄，警方偵辦時係將機電聯公司受損害部分列為太陽會成
      員從事恐嚇取財之不法事證，甲○○及其配偶張嘉榛遭妨
      害自由等情，亦經警方查證屬實，於九十二年三月十三日
      以被告等人涉犯組織犯罪防制條例、恐嚇、毀損、妨害自
      由等罪嫌，一併移送基隆地檢偵查，甲○○係以證人身分
      移送，甲○○於警詢及偵查中均未曾表明對被告提出侵占
      或背信之告訴等語綦詳，雖機電聯公司員工羅來儀於九十
      一年十一月二十九日以證人身分前往基隆市警察局刑警隊
      四組製作筆錄時，提出甲○○於九十一年十一月二十五日
      書立之委託書，載有委託羅來儀就被告所涉詐欺、背信、
      侵占等罪嫌，提出民、刑事訴訟之權，然羅來儀於警詢時
      ，僅陳明係代表公司向被告等人就損失部分求償，核屬民
      事求償性質，難認甲○○有對被告涉犯刑法侵占或背信等
      犯嫌，表明訴追之意（見臺灣臺北地方法院檢察署九十三
      年度偵字第一四一三一號偵查卷第一九八頁至第二○一頁
      ），並以臺灣基隆地方法院九十二年度矚重訴字第一號刑
      事判決（見臺灣臺北地方法院檢察署九十五年度偵字第二
      二○八七號偵查卷第五十頁至第一一○頁）、臺灣高等法
      院九十二年度矚上重訴字第一號刑事判決（見臺灣臺北地
      方法院檢察署九十三年度他字第二三五六號偵查卷第五十
      八頁至第七十二頁）為據。
    2.惟證人即機電聯公司管理部主管羅來儀於九十一年十一月
      二十九日在基隆市警察局刑警隊係證述：機電聯公司在九
      十年三、四月間有一千多萬的資金缺口，老闆甲○○本想
      向銀行借款融資，但後來甲○○因認識在臺證證券交易公
      司的翁玉真，翁玉真說被告與銀行金融機構關係良好，可
      以幫忙調度資金，致使甲○○信以為真，於九十一年四月
      初延聘被告為財務顧問，但一直無法籌募到資金，被告就
      跟甲○○說目前只能以公司上市上櫃方式將股票釋出以換
      取資金，使甲○○陷於錯誤，迫於無奈，遂以每股二十元
      委託被告釋股，被告並說他只在公司上市後收取資本額的
      百分之五作為酬庸，於是被告於九十一年四月二十九日找
      群華投資顧問股份有限公司（下稱群華投顧公司）與機電
      聯公司簽約釋股，然後陸續釋出四千一百張後，並由被告
      以股票二十元之金額，分十幾筆陸續匯給公司與股東，但
      公司覺得可疑，就與群華投顧公司接洽，才知道被告是以
      每股定價五十一元賣出，中間出現三十一元之價差，因被
      告對價差三十一元未向公司交代清楚，所以甲○○不願再
      將公司股票交由被告處理，這是公司損失的第一部分。在
      被告於九十一年四月二十九日找群華投顧公司與機電聯公
      司簽約釋股前，我們已跟被告講於九十一年五月二十日與
      三洋公司需一筆簽約金，但被告並沒有將群華投顧公司所
      釋股的錢匯到機電聯公司，造成公司損失約八百萬元，這
      是公司損失的第二部分。我們不願再將公司股票交由被告
      處理後，被告就在市場上說我們公司已倒閉，老闆潛逃，
      造成公司名譽受損，也造成之前向遠東建設公司購買的辦
      公大樓二間辦公室所預付之三百八十二萬元，因銀行無法
      放款給公司剩餘之餘款，造成無法購買該二間辦公室，致
      所預付的三百八十二萬元遭銀行沒收，這是公司損失的第
      三部分。甲○○不願再將公司股票交由被告處理後，因被
      告心有未甘所以找來黑道份子向公司恐嚇，要甲○○交出
      金錢給他們，而在九十一年七月十二日中午時，公司的公
      務車遭人以木棍砸毀，那時公司的員工很害怕，甲○○為
      讓公司恢復正常，所以找人出面幫忙處理，據我所知甲○
      ○先支付二百萬元給一名鈕大剛之人出面跟被告談判，而
      他們要談判時被告帶了綽號鐵豹等人出來，後來甲○○與
      張嘉榛因談判當時遭綽號鐵豹等人扣留在現場，為了脫身
      所以又同意支付綽號鐵豹等人八百萬元，這是公司損失的
      第四部分。另外在九十一年九月十八日，遭被告叫黑道份
      子將機電聯公司、莫瑞公司砸毀，損失裝潢及器材共一百
      多萬元，這是公司損失的第五部分，我在此代表公司向被
      告及寧啟東就損失部分求償等語，並提出委託書（見同上
      第一四一三一號偵查卷第一八六頁至第一九○頁）。
    3.觀諸證人羅來儀於當日警詢時所提出之委託書載明：「立
      書人甲○○全權委託羅來儀就對乙○○、顏金順、寧啟東
      等人涉嫌詐欺、背信、侵占等事，依法提起民、刑事訴訟
      ，及與該訴訟相關之告發等法律及事實行為，並享有特別
      委任權。立書人：甲○○（簽章）。中華民國九十一年十
      一月二十五日」。
    4.參互前開證人羅來儀之證詞及委託書之內容，客觀上確足
      以使被告認為就機電聯公司釋股案部分，證人羅來儀於九
      十一年十一月二十九日在基隆市警察局刑警隊所為代表公
      司向被告及寧啟東就損失部分求償之陳述，除表示機電聯
      公司向被告等人為民事之求償外，就被告刑事部分所涉詐
      欺、背信、侵占等罪嫌，亦有受甲○○之委任向警察機關
      表明訴追之意，是被告辯稱：甲○○於九十一年十一月二
      十九日委託羅來儀於臺灣基隆地方法院檢察署九十一年度
      偵字第四三八二號刑事案件中，對伊提出詐欺、背信、侵
      占之告訴等語，應非子虛。
    5.公訴意旨又認被告明知甲○○代表機電聯公司在臺灣高等
      法院九十二年度矚上重訴字第一號刑事案件審理中所證述
      其侵占之犯行業經上開臺灣高等法院刑事判決確定，且甲
      ○○於九十三年一月三十日在臺灣高等法院審理該案中作
      證時並未有任何虛偽證述之情形，而向臺灣臺北地方法院
      檢察署檢察官提出刑事告訴，誣告甲○○涉及誣告與偽證
      等罪嫌等情，無非係以臺灣高等法院九十二年度矚重上訴
      字第一號刑事確定判決為據。
    6.臺灣高等法院九十二年度矚重上訴字第一號刑事判決判處
      被告成立侵占罪固基於：(1)甲○○與其配偶張嘉榛分別於
      原審九十二年四月二十九日審理中及九十一年十一月十九
      日檢察官偵訊中之指述。(2)被告以機電聯公司代理人之身
      分與群華投顧公司代表林中杰於九十一年四月二十九日簽
      立之股票買賣合約書影本一份。(3)證人林中杰於九十一年
      十一月十九日檢察官偵訊中及原審九十二年四月二十九日
      審理中證稱：前揭股票買賣合約書係由伊與被告親自簽名
      ，並由被告持機電聯公司及甲○○之章來蓋印，每股價格
      是由被告開價與伊洽談，簽約後伊即依合約書上之價格買
      受機電聯公司之股票，是透過何元富為伊處理收受股票之
      事宜，伊均將價款交與何元富，初時伊不識得甲○○，甲
      ○○知悉伊買機電聯公司股票之後有找伊討論股價之事，
      後來甲○○知道伊向被告以每股五十一元之價格買股票，
      甲○○的反應很驚訝，被告或伊都沒有要付任何錢給群華
      投顧公司或寶來證券公司之事等語。(4)證人即群華投顧公
      司負責人曾韻儀於九十一年十一月十九日檢察官偵訊中證
      稱：伊有依約定價格將購買機電聯公司股票之款項交給何
      元富，並提出存提款紀錄查詢表二紙為證；(5)自九十一年
      四月二十九日起，張嘉榛自顏金順處收受每股二十元計算
      之售股價金，有張嘉榛臺北銀行帳戶及機電聯公司泛亞銀
      行帳戶之存摺影本各一份為證。綜上，足認被告係受機電
      聯公司及甲○○委任從事出售機電聯公司股票之事務，並
      由其出面代理甲○○與買受人林中杰簽訂股票買賣合約書
      ，買方依上開合約書所支付之買價自均應全額由被告代為
      收受轉給甲○○或張嘉榛。且甲○○、張嘉榛並未同意該
      機電聯公司股票售價高於每股二十元之部分將歸於被告，
      業經甲○○、張嘉榛於原審到庭證述甚詳，復經甲○○於
      臺灣高等法院審理時到庭詳證在卷，又約定之售股價格每
      股五十一元部分依既定之買賣合約已有保障，甲○○、張
      嘉榛既無義務亦無需要將高達每股三十一元之差價給予被
      告，更何況價差尚高於其實際所得（每股二十元），況甲
      ○○亦已同意在機電聯公司股票上市或上櫃交易後將給予
      被告百分之五之公司股權之高額報酬；是被告所辯伊所賺
      得的股票差價是甲○○、張嘉榛同意的佣金云云，顯違常
      理，毫無足採。雖被告及其辯護人於臺灣高等法院審理時
      提出甲○○授權書影本一紙，而主張甲○○曾同意該機電
      聯公司股票售價高於每股二十元部分之差價將歸於被告云
      云，惟查該授權書內約定之條款內容業據證人甲○○於臺
      灣高等法院審理時質疑其真正，否認有高於每股二十元部
      分之差價將歸於被告之約定，並要求檢視正本，經臺灣高
      等法院質之被告授權書正本何在？復稱當時甲○○將授權
      書拿去影印後只給伊影本，說影本也一樣，故正本在甲○
      ○處云云，惟詰之甲○○稱此不可能，且被告既為被授權
      人，其不拿正本如何能保護自己？茲被告自承該授權書內
      容條款係其擬定後拿去給甲○○簽章的，且其既為被授權
      人，事關其自己之權益保護及授權內容之行使，則在甲○
      ○簽章後豈有不取回正本而僅拿影本之理？是被告推稱授
      權書正本留存於甲○○處云云，顯不合情理，殊無可採。
      其既不能提出授權書正本，影本所載條款內容又為甲○○
      所否認，則如何能證明影本內容確與正本相符或無遭變造
      之嫌？再者，如被告認該授權書於訴訟之利害關係重大，
      乃其竟從未提及該授權書，亦未能於偵查、原審或上訴後
      提出，而遲至臺灣高等法院辯論審理時始臨時提出，且所
      提出者亦為影本而非正本，其雖辯稱因人在羈押中，且授
      權書託顏金順保管，故一時找不到云云，惟查對此事關重
      大之書類文件豈有不自己保管而任意託他人保管之理，又
      縱算託他人保管，保管人既然為顏金順為其所明知，亦屬
      可以向顏金順查詢或索回，並非難辦之事，何以竟一拖經
      年而無法於原審偵審程序中覓得該授權書並提出於法院？
      凡此均有可疑，且悖於情理及經驗法則。準此，臺灣高等
      法院認該授權書影本無證據能力，而無可採，亦不能以該
      授權書影本資為有利被告之證據等情，有臺灣高等法院九
      十二年度矚上重訴字第一號刑事判決在卷可稽（見同上第
      二三五六號偵查卷第六十七頁至第六十八頁）。
    7.查證人甲○○在臺灣高等法院九十二年度矚上重訴字第一
      號案件於九十三年一月九日審理期日作證時，並未質疑該
      授權書影本之真正，惟於九十三年一月三十日審理期日作
      證時，則請求檢視該授權書正本，並否認該授權書影本之
      真正，且證稱：授權書是被告擬的，正本應該是被告保管
      ，正本我交給他，當時我自己沒有影印留存，我現在看的
      授權書影本跟我當時簽的內容不一樣，因為當時的內容是
      上市之後才有全部股票百分之五的酬庸，兩百張公關股是
      有約定的。授權書影本第一點的底價我記得沒有提，當時
      被告說股票的價錢慢慢會愈來愈高，第二點沒有提到上市
      ，跟當初講的不一樣，當時也是有談到委託他賣股票，但
      必須要等到上市才有百分之五的酬庸，並不是賣了股票就
      有報酬，只有管銷費用可以由我支付，就我記憶應該沒有
      ，第三點的約定，當時沒有談到差價的問題，沒有提到超
      過二十元以上部分要歸他，所以我要求看正本云云（見同
      上第二三五六號偵查卷第三十八頁至第三十九頁）。
    8.然證人即見聞該授權書簽署之許弘人在臺灣高等法院九十
      二年度矚上重訴字第一號案件於九十三年一月二日審理期
      日，及臺灣臺北地方法院檢察署九十三年度偵字第一四一
      三一號案件於九十三年五月十三日檢察事務官詢問時，均
      明確證以：九十一年三月起至被告遭羈押止，我受僱於被
      告擔任助理，提示之授權書影本，我是在九十一年四月十
      一日下午二點多，於機電聯公司的辦公室看過，那天我們
      在甲○○的辦公室開會，被告與甲○○談一談，就簽了這
      份授權書，我當場看到被告及甲○○簽名、用印，然後甲
      ○○走出會議室去影印，影印完後，甲○○將影本交給我
      ，要給被告，我替被告收起來，放在被告的公事包等語（
      見同上第二三五六號偵查卷第五十六頁反面至第五十七頁
      、第八十頁至第八十一頁）。證人即保管該授權書之顏金
      順於臺灣高等法院九十二年度矚上重訴字第一號案件於九
      十三年一月二日審理期日亦證稱：我自九十年起受僱於被
      告負責整理資料、文件，審判長提示之授權書影本我見過
      ，這份授權書是九十一年四月十一日被告在公司交給我保
      管，被告說這是與機電聯公司的釋股授權書，這份授權書
      與我當初保管的一樣，後來被告遭羈押，我沒有辦法交給
      被告，羈押期滿我才交給被告等語（見同上第二三五六號
      偵查卷第五十五頁反面至第五十六頁）。是證人許弘人、
      顏金順均一致證稱被告於臺灣高等法院九十二年度矚上重
      訴字第一號案件審理時提出之授權書影本，與渠等於九十
      一年四月十一日所見者相符。
    9.證人翁玉真在臺灣高等法院九十二年度矚上重訴字第一號
      案件於九十三年一月二日審理期日復證述：當初是我介紹
      甲○○與被告認識，我有告訴他們，如果要幫機電聯公司
      釋股，要達成契約，後來被告告訴我，定案是二十元到二
      十五元之間，他們已經簽立契約，而且有送給甲○○夫婦
      ，後來我與甲○○夫婦碰面，他們告訴我，被告與他們達
      成協議為二十元至二十五元之間等語（見同上第二三五六
      號偵查卷第五十四頁），是機電聯公司釋股是否確如甲○
      ○所言未定底價，已非無疑。
    10.參以甲○○於臺灣臺北地方法院檢察署九十三年度偵字第
      一四一三一號案件檢察事務官詢問時，以被告身分先供稱
      ：（提示授權書影本有何意見？）我具結當時有要求看正
      本。我當時有簽授權書，我懷疑這份授權書與我之前所簽
      的不是同一份，當時我公司為了上市，我簽了二千多份文
      件，我無法確定我所簽文件的內容。（授權書上大小章是
      否公司的大小章？）就影本上是。（授權書正本何在？）
      我當時確有與被告簽一份授權書，我是出於自由意思未受
      脅迫，相關條件是簽訂前陸續洽談，授權書內容是被告繕
      打的，我與被告的其他文件也都是被告繕打的，帶至我辦
      公室簽章，過程都沒有錯，唯一的爭執在於本份授權書影
      本是否真實，從我簽的其他文件可知，我不可能同意簽下
      如授權書第三點的條件，那對公司太不利等語（見同上第
      二三五六號偵查卷第七十九頁至第八十頁），其於同案件
      於九十三年六月十五日檢察事務官詢問時又稱：被告所提
      的授權書，部分條文我曾經見過，所以我在九十三年一月
      九日在高院審理時，我才會跟法官說我有見過類似的文件
      ，印象中我好像說我好像看過，但就內容而言是不合理的
      ，我有陳述第二點、第三點都不合理，每個人都問我是否
      有簽授權書，但就我的記憶我只知道我簽了很多的約，不
      記得我有簽一份授權書云云（見同上第二三五六號偵查卷
      第九十六頁），其於同案件於九十三年七月八日檢察事務
      官詢問時改稱：我印象中只跟被告簽了一份約，但不是被
      告指的該份授權書，在與被告簽正式的約之前，被告提出
      多份的草約，但我都沒有留底，現在也找不到了云云（見
      同上第二三五六號偵查卷第一○三頁）。足見甲○○並不
      能確定有無簽署該授權書，更遑論能清楚記憶該授權書之
      內容，是其憑及記憶所為之前揭證言是否毫無瑕疵，是否
      與事實相符而真實可採，非全無疑義。
    11.綜上，足證被告所申告甲○○涉犯誣告及偽證之事實，並
      非完全出於憑空捏造，亦非全然無因，尚難認被告有誣告
      之故意，自不能徒憑臺灣高等法院九十二年度矚上重訴字
      第一號刑事確定判決就甲○○於九十三年一月九日及同年
      月三十日先後二次所為不同內容之指述，本其自由心證而
      為之取捨，佐以張嘉榛於原審九十二年四月二十九日審理
      中及九十一年十一月十九日檢察官偵訊中之指述內容，復
      參酌證人林中杰之證詞，另印證買賣合約書之內容後相互
      勾稽，認定被告成立侵占罪，被告向臺灣高等法院聲請再
      審，亦經臺灣高等法院於九十三年三月十二日以九十三年
      度聲再字第九七號刑事裁定駁回，嗣於九十三年三月二十
      二日撰擬刑事告訴狀，向臺灣臺北地方法院檢察署檢察官
      提出甲○○涉及誣告與偽證等罪嫌，復據臺灣臺北地方法
      院檢察署檢察官以九十三年度偵字第一四一三一號為不起
      訴處分確定，即遽認被告有虛構誣告之故意，而以誣告罪
      相繩。
    12.綜上所述，公訴人所提證據及指出證明之方法，無從說服
      本院形成被告所涉誣告犯行有罪之心證，此外，復查無其
      他積極證據足資認定被告涉有公訴人所指誣告犯行，既不
      能證明被告犯罪，參諸首揭說明，自應為無罪之諭知。
    13.至於辯護人聲請傳喚證人顏金順、許弘人欲證明渠等見聞
      該授權書之經過，另聲請傳喚翁玉真欲證明被告與甲○○
      協議釋股之金額，惟上開事實，業據證人顏金順、許弘人
      、翁玉真於臺灣高等法院九十二年度矚上重訴字第一號案
      件審理時證述甚詳，並予被告詰問之機會，本院認同一事
      實，無再予傳喚證人顏金順、許弘人、翁玉真作證之必要
      ，又辯護人聲請對於甲○○及被告測謊，並請求調閱臺灣
      高等法院九十二年度矚上重訴字第一號案件甲○○於九十
      三年一月九日、同年月三十日作證錄影帶或錄音帶，因本
      案事證已明，本院認均無再予調查之必要，併此敘明。
據上論斷，應依刑事訴訟法第三百零一條第一項，判決如主文。
本案經檢察官戴文亮到庭執行職務
中　　華　　民　　國　九十六　年　  一    月  三十一  日
　　　　　　　　　        臺灣臺北地方法院刑事第十四庭
                              審判長法　官　宋松璟
                                    法  官  劉煌基
                                    法  官  孫萍萍
以上正本證明與原本無異。
如不服本判決，應於判決送達後十日內，向本院提出上訴狀。
　　　　　　　　　　　　　　　　    書記官　劉麗英
中　　華　　民　　國　九十六　年　  一    月  三十一  日
